臺灣臺中地方法院刑事判決　　　　　　　96年度易字第3602號
公　訴　人　臺灣臺中地方法院檢察署檢察官
被　　　告　甲○○
　　　　　　　　　　（另案於臺灣臺中監獄臺中分監執行中）
上列被告因竊盜案件，經檢察官提起公訴（九十六年度偵字第三
七三五、三七三六號），本院判決如下：
    主    文
甲○○共同竊盜，累犯，處有期徒刑陸月，如易科罰金，以銀元
參佰元即新臺幣玖佰元折算壹日。減為有期徒刑參月，如易科罰
金，以銀元參佰元即新臺幣玖佰元折算壹日。
    犯罪事實
一、甲○○前因竊盜案件，於民國九十四年七月十一日經本院以
    九十四年度中簡字第一六四九號判決處有期徒刑五月確定，
    甫於九十五年一月十一日執行完畢。詎猶不知悔改，復與丙○○（另經本院以九十五年度易字第三四二五號判處有罪確
    定）共同基於意圖為自己不法所有之犯意聯絡，於九十五年
    四月七日十一時許，在臺中市○○路「陳平公園」附近「７
    ／１１」外，竊取不詳之人所有之紅色腳踏車一部得手後，
    旋於同日十五時八分許，前往臺中市○○路一一○七號附近
    ，將該部腳踏車交給丁○○（另經本院以九十五年度易字第
    三四二五號判處有罪確定）抵債。嗣隨即於九十五年四月七
    日十五時十分許，為警在臺中市○○路一○九五巷巷口處查
    獲，並在臺中市○○路一一○七號前扣得正由丁○○所騎乘
    上開甲○○竊得之腳踏車一部。
二、案經臺中市警察局第二分局報告臺灣臺中地方法院檢察署檢
    察官偵查起訴。
    理    由
一、訊據被告甲○○固不否認有於上述時間、地點，與丙○○交
    付丁○○一部腳踏車之事實，然矢口否認涉有上開竊盜犯行
    ，辯稱：伊並未竊盜他人之腳踏車，交給丁○○之腳踏車是
    伊姊姊白惠鳳的給伊的；警詢時因伊有吸毒，只希望趕快從
    警局出來云云。然查：
（一）程序部分
　１、按被告之自白，非出於強暴、脅迫、利誘、詐欺、疲勞訊
      問、違法羈押或其他不正之方法，且與事實相符者，得為
      證據，刑事訴訟法第一百五十六條第一項定有明文。而被
      告之自白，如係出於不正之方法，並非自由陳述，即其取
      得自白之程序，已非適法，則不問自白內容是否確與事實
      相符，因其非係適法之證據，即不能採為判決基礎，故審
      理事實之法院，遇有被告對於自白提出刑求之抗辯時，應
      先於其他事實而為調查，此固有最高法院二十三年上字第
      八六八號判例意旨可資參照。惟被告在偵查中及本院審理
      時，既均未就上開警詢筆錄之任意性及形式真正性有所爭
      執，且亦未指出員警在對被告製作警詢筆錄之過程中，又
      何未依照正常程序製作之情形，則揆諸前揭規定，被告之
      警詢筆錄自具有證據能力。
　２、按「被告以外之人於審判外之言詞或書面陳述，除法律有
      規定者外，不得作為證據。」刑事訴訟法第一百五十九條
      第一項定有明文；另按「被告以外之人於審判外之陳述，
      雖不符前四條之規定，而經當事人於審判程序同意作為證
      據，法院審酌該言詞陳述或書面陳述作成時之情況，認為
      適當者，亦得為證據。當事人、代理人或辯護人於法院調
      查證據時，知有第一百五十九條第一項不得為證據之情形
      ，而未於言詞辯論終結前聲明異議者，視為有前項之同意
      。」，同法第一百五十九條之五規定甚明。本案據以認定
      被告犯行之證據，部分為傳聞證據，惟因被告於本院言詞
      辯論終結前，已表明同意作為證據使用，且未對於證據能
      力聲明異議，依刑事訴訟法第一百五十九條之五第一項、
      第二項規定，視為同意上開證據具備證據能力，本院認亦
      無不適當之處，故該等傳聞證據均具備證據能力，合先敘
      明。
（二）實體部分
　１、上開犯罪事實，業據被告於九十五年四月七日警詢時供
　　　述：「（問：你於何時？何地？因何事？遭警方逮捕？）
  　　我於九十五年四月七日十五時十分，在臺中市○○路一○
    　九五巷口因竊盜案遭警方逮捕。（問：警方當場查獲何人
      ？何物？當時情形如何？）當時我與丙○○將竊取來的腳
      踏車交付販售予綽號『阿義』之男子，至交付完畢時即當
      場為警方所查獲。．．（問：經警方提示，綽號『阿義』
  　　是否即為警方現場逮捕之男子丁○○．．？）是。（問：
    　該腳踏車你是由何而來？）該腳踏車是我與丙○○竊取來
      的。（問：你於何時？何地？夥同丙○○竊取該腳踏車？
      ）於九十五年四月七日早上十一時許，在臺中市○○路陳
      平國小附近一家「７／１１」超商外竊取來的。（問：你
      與丙○○竊取該腳踏車作何用？）因為我與丙○○共同積
　　　欠丁○○一千元，我們竊取腳踏車交付予丁○○抵債。（
　　　問：你們竊取該腳踏車後將其販賣《交付》至何處？予何
  　　人？代價如何？）至臺中市○○路一一○七號丁○○住處
　    ，交付給丁○○，以五百元之代價抵消債務．．（問：你
　　　們共交付給丁○○幾部腳踏車抵債？）只有今天被警方查
  　　獲的那一部。（問：你們如何知道丁○○有收受竊取之腳
　　　踏車？）我不知道，是丙○○說丁○○有需要腳踏車，而
  　　我們有積欠丁○○錢，所以我們便竊取腳踏車交付給丁○○來抵債．．。」等語（見警卷第十一至十三頁）。九
  　　十五年四月八日警詢時供述：「（問：警方今《八》早上
　    帶同你前往何處？）警方帶同我前往臺中市○○區○○路
      與陳平一街口（陳平公園附近）查看我們昨天竊取腳踏車
      的地點．．。」等語（見警卷第十四至十五頁）綦詳。
　２、再被告與共犯即證人丙○○上開共同行竊他人腳踏車之事
      實，亦據證人丙○○於九十五年四月七日警詢時證述：
      「（問：你於何時？何地？因何事？遭警方逮捕？）我於
      九十五年四月七日十五時十分，在臺中市○○路一○九五
      巷口因竊盜案遭警方逮捕。（問：警方當場查獲何人？何
      物？當時情形如何？）警方當場查獲我與甲○○，我們將
      竊取來的腳踏車交付販售予綽號『阿義』之男子，至交付
      完畢正準備離開時，即當場為警方所查獲。（問：綽號『
      阿義』之男子真實姓名為何？）我不知道。（問：經警方
      提示，綽號『阿義』是否即為警方現場逮捕之男子丁○○
      ．．？）是。（問：你與甲○○交付予丁○○之腳踏車是
      由何而來？）該腳踏車是我與甲○○共同竊取來的。（問
      ：你於何時？何地？夥同甲○○竊取該腳踏車？）於九十
      五年四月七日早上十一時許，在臺中市○○路陳平國小附
      近一家『７／１１』超商外竊取來的。（問：你與甲○○
      如何竊取該腳踏車？）當時我騎腳踏車載甲○○，行經臺
　　　中市○○路陳平國小附近一家『７／１１』超商，我們發
  　　現超商門外放置一部未上鎖的腳踏車，就由甲○○下手竊
    　取該腳踏車，甲○○得手後，我們就一起離開。（問：你
      與甲○○為何竊取該腳踏車？）因為我與甲○○共同積欠
  　　丁○○新臺幣一千元，我們竊取腳踏車交付予丁○○抵債
　    。（問：你與甲○○竊取該腳踏車後，將其販賣《交付》
      至何處？予何人？代價如何？）我與甲○○在陳平路竊取
  　　該腳踏車後，我們隨即返回臺中市○○路『永豐旅社』二
    　○六號房住處，我用我的行動電話．．打給丁○○．．我
      告訴丁○○說我不是欠你一千元嗎？我現在有一部腳踏車
      你要不要？丁○○說要，我就騎一部腳踏車，甲○○騎竊
      取得來的這部腳踏車，至臺中市○○路1107號丁○○住處
      ，交付給丁○○，並抵債新臺幣五百元。．．（問：你與
      甲○○．．如何竊取？）．．是看停放於路旁之腳踏車沒
      上鎖及下手將其竊走。．．（問：你與甲○○如何知道丁○○有收受竊取之腳踏車？）丁○○有告訴我有需要腳踏
　　　車，我才知道丁○○有收受竊取之腳踏車，而我與甲○○
  　　有積欠丁○○錢，所以我們便竊取腳踏車交付給丁○○來
    　抵債。．．（問：你與甲○○由何人提議開始竊取腳踏車
      ？）是我們共同謀議竊取腳踏車。．．（問：以上所說是
      否實在？）實在。」等語（見警卷第六頁背面至第九頁）
      。於九十五年四月八日警詢時證述：「（問：警方今《
      八》日早上帶同你前往何處？）警方帶同我前往臺中
  　　市○○區○○路與陳平一街口《陳平公園附近》查看我們
    　昨天竊取腳踏車的地點。．．」等語（見警卷第九頁背面
      至第十頁）。九十六年四月十二日本院審理時供述：「
      （問：對起訴書《九十五年度易字第三四二五號》犯罪事
  　　實有何意見？）沒有意見，我認罪。我在九十五年四月七
    　日．．，與甲○○在臺中市陳平國小附近的超商竊得紅色
      腳踏車一輛，後來我們把該腳踏車騎去丁○○那邊抵押借
      款，該腳踏車就是警卷編號一照片所示．．。」等語（見
      九十五年度易字第三四二五號卷第三三頁）綦詳，核與被
      告上開供述相符，足證被告上開不利於己之供述並非無據
      。
　３、又被告與共犯丙○○將所竊得之紅色腳踏車一部，於上述
  　　時地，交給證人丁○○一情，亦迭據證人丁○○於警詢、
    　偵訊及本院審理中供述明確，除與被告及共犯丙○○上開
      供述相符外，並有扣案之腳踏車照片多張在卷可佐，益證
      被告前揭竊盜之自白與事實相符。
　４、雖被告辯稱交給證人丁○○抵債之腳踏車是伊的姊姊白惠
  　　鳳給伊的云云，核與證人白惠鳳於偵查中證述確曾交給被
    　告二輛腳踏車一情相符；然查，證人白惠鳳交給被告之腳
      踏車二臺，一臺粉紅色為淑女型，椅墊是黑色，另一臺是
      灰色，扣案之腳踏車中並無伊交給被告之腳車踏等情明確
      （見九十六年度偵字第三七三五號偵查卷第三一至三二頁
      、九十五年度偵字第八六五五號偵查卷第二七頁），扣案
      之腳踏車既無證人白惠鳳所交付之腳踏車，是縱證人白惠
      鳳確曾有交付腳踏車給被告，亦與本案無涉，故證人白惠
      鳳所為之證述，尚無從採為有利被告之證據，從而被告之
      辯解即難予採信。
　５、綜上所述，本案事證明確，被告上開普通竊盜犯行洵堪認
  　　定，應予以法論處。_
二、論罪科刑
（一）核被告所為，係犯刑法第三百二十條第一項之普通竊盜罪
  　　。
（二）被告與丙○○間，就上開犯行，有犯意聯絡及行為分擔，
  　　為共同正犯。
（三）被告前因竊盜案件，於九十四年七月十一日經本院以九十
  　　四年度中簡字第一六四九號判決處有期徒刑五月確定，甫
    　於九十五年一月十一日執行，有臺灣高等法院被告前案紀
      錄表在卷可考，其於刑之執行完畢後五年以內再犯本件有
      期徒刑以上之罪，為累犯，應依刑法第四十七條第一項之
      規定加重其刑。
（四）審酌被告有詐欺、竊盜、搶奪及違反毒品危害防制條例之
  　　犯罪前科（有上開前案紀錄表可稽），素行欠端，其正值
    　青壯之年，不知循正當途逕賺取生活所需，反而隨意竊取
      他人財物，犯罪之手段雖尚屬平和，但其犯後一再飾詞狡
      辯，不知悔改，態度不佳等一切情狀，量處如主文所示之
      刑，以資儆懲。
（五）末查被告犯罪時間在九十六年四月二十四日之前，所犯符
  　　合中華民國九十六年罪犯減刑條例第二條第一項第三款之
    　規定，爰併依該條例之規定減刑為有期徒刑三月，並諭知
      易科罰金之折算標準。
三、公訴意旨另以：被告另有基於意圖為自己不法所有之概括犯
    意，自九十五年三月底、四月初某日起至同年四月六日止，
    先後被害人何志豪等人所有之腳踏車共四十二部，因認被告
    此部分所為，亦係涉犯刑法第三百二十條第一項之竊盜罪嫌
    云云。
（一）按犯罪事實應依證據認定之，無證據不得認定其犯罪事實
      ；不能證明被告犯罪者，應諭知無罪之判決，刑事訴訟法
      第一百五十四條第二項、第三百零一條第一項分別定有明
      文。又事實之認定應憑證據，如不能發現相當證據或證據
      不足以證明者，自不能以推測或擬制之方法，以為裁判之
      基礎；而認定犯罪事實所憑之證據，雖不以直接證據為限
      ，間接證據亦包括在內，然無論直接或間接證據，其為訴
      訟上之證明，須於通常一般之人均不致於有所懷疑，而得
      確信其為真實之程度者，始得據之為有罪之認定，倘其證
      明尚未達到此一程度，而有合理性懷疑之存在時，即無從
      為有罪之認定，此有最高法院四十年臺上字第八六號判例
      、七十六年臺上字第四九八六號判例意旨可資參照。是被
      告於經判決有罪確定前，應被認定為無罪，被告並無自證
      無罪之義務，均為刑事訴訟之基本原則，被告否認犯罪所
      持之辯解，縱無可取，仍不得因此資以為反證其犯罪之論
      據。
（二）公訴人認被告涉有上開四十二件竊盜腳踏車之犯行，無非
      以在收贓之丁○○處另行查扣四十二部來歷不明之腳踏車
      之事實，及被害人即證人何志豪、何權益、郭功陽、顏淑
      君、楊文琪、蔡秀美、郭克顒、李俊鋒、張貴森、嚴安祺
      、張清榮、周郁雯、鄭傑、鄧月華、陳麒旭、許台融、
      陳依茹、邱謝男、吳嘉祐、陳志豪、蔡清峰、李佳瑋、洪
      瑋澤、林義雄、張維義、謝宜玲、李日興、康倍碩、朱盈
      涵、李柏毅、傅昱、吳郁柔、張郁珊、張翡娟之證述，並
      有贓物認領保管單、失竊腳踏車照片、贓證物品清單、購
      車證明等為其主要論罪論據。訊據被告堅決否認涉有竊取
      該四十二部腳踏車之犯行，辯稱：伊並未竊取該四十二部
      腳踏車，且起訴的犯罪間，有部分伊仍在監執行中等語。
（三）上開扣案另四十二部係失竊腳踏車之事實，雖據被害人即
      證人何志豪、何權益、郭功陽、顏淑君、楊文琪、蔡秀美
      、郭克顒、李俊鋒、張貴森、嚴安祺、張清榮、周郁雯、
      鄭傑、鄧月華、陳麒旭、許台融、陳依茹、邱謝男、吳
      嘉祐、陳志豪、蔡清峰、李佳瑋、洪瑋澤、林義雄、張維
      義、謝宜玲、李日興、康倍碩、朱盈涵、李柏毅、傅昱、
      吳郁柔、張郁珊、張翡娟之證述在卷，並有贓物認領保管
      單、失竊腳踏車照片、贓證物品清單、購車證明等在卷可
      稽，固堪認為真實。惟查，被告自警詢時起，歷經偵審過
      程　，始終否認此部分竊盜之犯行，另本院詰問證人丁○○亦證稱僅於九十六年四月七日為警查獲當日，有看過被
      告一次而已；且上開扣案四十二部腳踏車係在證人丁○○
      處查扣，本院遍查案內卷證並無足夠之積極證據證明係被
      告所交付給丁○○，依罪疑唯利於被告之原則，即應為有
      利於被告之認定。據此，上開公訴意旨所認被告竊盜另四
      十二部腳踏車之犯行，尚乏足夠之積極證據可資證明，惟
      此部分與前開竊盜有罪部分有一罪關係，爰不另為無罪之
      諭知。
據上論斷，應依刑事訴訟法第二百八十四條之一、第二百九十九
條第一項前段，刑法第二十八條、第三百二十條第一項、第四十
七條第一項、第四十一條第一項前段，刑法施行法第一條之一，
中華民國九十六年罪犯減刑條例第二條第一項第三款、第七條、
第九條，判決如主文。
本案經檢察官乙○○到庭執行職務。
中　　華　　民　　國　　96　　年　　12　　月　　20　　日
                  刑事第九庭    法  官  莊秋燕
以上正本證明與原本無異。
如不服本判決，應於收受送達後十日內向本院提出上訴書狀（應
敘述具體理由並附繕本）。
上訴書狀如未敘述理由，應於上訴期間屆滿後二十日內補提理由
書於本院。
                                書記官  顏督訓
中　　華　　民　　國　　96　　年　　12　　月　　20　　日
附錄論罪科刑法條：
中華民國刑法第三百二十條
(普通竊盜罪、竊佔罪)
意圖為自己或第三人不法之所有，而竊取他人之動產者，為竊盜
罪，處五年以下有期徒刑、拘役或五百元以下罰金。
意圖為自己或第三人不法之利益，而竊佔他人之不動產者，依前
項之規定處斷。
前二項之未遂犯罰之。
